【裁判字號】    98,上訴,1487
【裁判日期】    990127
【裁判案由】    搶奪
【裁判全文】
臺灣高等法院臺中分院刑事判決        98年度上訴字第1487號
上  訴  人  臺灣南投地方法院檢察署檢察官
被      告  甲○○
                    （現於臺灣雲林第二監獄）
選任辯護人  廖本揚律師
上列上訴人因被告搶奪案件，不服臺灣南投地方法院98年度訴字
第55號中華民國98年6月9日第一審判決（起訴案號：臺灣南投地
方法院檢察署98年度偵字第665號），提起上訴，本院判決如下
：
    主  文
上訴駁回。
    理  由
一、公訴意旨略以：(一)被告甲○○與真實姓名年籍不詳，綽號「
    阿原」之成年男子，基於意圖為自己不法所有之犯意聯絡，
    於民國97年7月4日12時許，由「阿原」騎乘不詳車牌號碼之
    機車搭載被告，在南投縣草屯鎮○○街與芬草路口，見被害
    人己○○脖子上掛有金項鍊，且騎乘機車停等紅燈，而認有
    機可趁，遂由「阿原」將所騎機車駛近己○○，另由被告徒
    手搶奪己○○所有之金項鍊，得手後即逃逸無蹤，嗣「阿原
    」將該金項鍊變賣，被告則朋分得款新臺幣（下同）7000元
    ；(二)被告復基於意圖為自己不法所有之犯意，於97年8月3日
    晚上8時20分許，騎乘機車在南投縣草屯鎮○○路與大成街
    交岔口，徒手搶奪被害人戊○○所攜，內有現金5000元、手
    機1支、身分證、駕照、健保卡各1張等物之手提包，得手後
    即行逃逸，因認被告均涉犯刑法第325條第1項之搶奪罪嫌等
    語。
二、證據能力
  (一)按被告之自白，非出於強暴、脅迫、利誘、詐欺、疲勞訊問
    、違法羈押或其他不正之方法，且與事實相符者，得為證據
    ，被告陳述其自白係出於不正之方法，應先於其他事證而為
    調查，刑事訴訟法第156條第1項、第3項分別定有明文。查
    被告於法院審理期間，雖均供稱其於警偵訊之自白，係因為
    警員告以因其涉犯強盜案，現在法院審理期間，如果搶奪案
    件承認的話，將可以獲得輕判為由，伊才承認本案之2件搶
    奪案件，於偵訊時坦承犯罪，是因為伊害怕警員再來借提，
    所以為相同供述，至原審以後確信警方不會再來借提，伊才
    敢說出實情，警方當初拿一疊資料讓伊挑選承認何案，伊認
    為本案2件搶奪時間，都是在伊工作期間，將來可以向法院
    提出說明，讓法官相信伊清白，伊才坦承本案云云。惟證人
    警員庚○○、丁○○、乙○○於本院審理時均於具結後證稱
    ：因為被告先前所犯強盜案遭伊所屬南投縣政府警察局草屯
    分局查獲，彰化縣警察局彰化分局的人借提被告，被告於彰
    化分局的人借提時，有供出其在伊等所屬草屯轄區有犯搶奪
    案，長官才叫伊等去借提被告出來，看看其有無在草屯轄區
    內犯案而願意坦承者，被告有坦承本案之2案，且也有同事
    帶同被告去搶奪現場察看確認地點後，予以拍照存證，伊等
    並沒有要被告一定要承認犯案，也不抱持他一定會承認他有
    犯案，本案確實係被告自行供出等語（見本院卷第211頁背
    至217頁），均證述並未對被告預設立場，或強要被告承認
    犯罪。稽之被告於原審亦供稱：「（你在警察局跟檢察官那
    裡所製作的筆錄，有無受到警察及檢察官的脅迫？）沒有。
    」「那時候警察沒有說要毆打我，也沒有威脅我，只是告訴
    我這幾個案子可以一起判一判。他說我承認多這2件，可能
    會被強盜的大案吸收掉。我在警詢還有偵查中都是照我自己
    的意思做筆錄，因為做筆錄之前警察告訴我上面所說的事情
    。」「我在檢察官那邊這樣講，是怕警察又來借提，知道我
    講的內容跟在警局講的不同，所以我才那樣講，我後來知道
    他們不會再來，我才敢講實話。」（見原審卷第32、62、12
    2頁），於本院亦供稱：在警詢所陳述之內容都是伊自己陳
    述出來的，在檢察官偵訊時也沒有叫伊要為如何之陳述，（
    在做警詢筆錄時）警察問伊問題，他會打問題上去，伊再回
    答，所以警察在問第1個問題時，第2個問題以後的問答內容
    ，並沒有呈現在電腦螢幕上（見本院卷第70、186頁背至187
    頁）。足見被告於警偵訊之自白，並非出於詢問之檢警單位
    對其出於強暴、脅迫、利誘、詐欺、疲勞訊問、違法羈押或
    其他不正之方法而取得。退步言之，縱使被告上開所供坦承
    本案2件犯行，係因警方稱「可以獲得輕判」、「可以一起
    判一判」、「可能會被強盜的大案吸收掉」等語屬實，根據
    審判實務經驗，凡行為人坦承犯行者，法院依刑法第57條規
    定，於審酌其犯罪情節及犯後態度時，多半給予較否認犯行
    時為輕之刑度，於符合數罪併罰要件定應執行刑時，於法定
    刑度內予以減輕，通常較原有宣告刑度為輕，可見倘有如被
    告辯解上情，被告亦確實可以獲得較輕之刑度，承辦警員曉
    諭被告上開對其有利之事項，要難認被告彼時受有警員施以
    生理或心理上壓迫強制之不正方法，導致其為上開自白，被
    告於警偵訊之自白自均具任意性，要無疑義。惟被告自白縱
    使出於任意性，仍須有其他補強證據證明該自白係與事實相
    符者，方得採為證據，核屬證明力有無之問題（詳下述），
    先予敘明。
  (二)按被告以外之人（包括證人、鑑定人、告訴人、被害人及共
    同被告等）於審判外之陳述雖不符刑事訴訟法第159條之1至
    之4等4條之規定，而經當事人於審判程序同意作為證據，法
    院審酌該言詞陳述或書面陳述作成時之情況，認為適當者，
    亦得為證據；當事人、代理人或辯護人於法院調查證據時，
    知有刑事訴訟法第159條第1項不得為證據之情形，而未於言
    詞辯論終結前聲明異議者，視為有前項之同意，同法第159
    條之5定有明文。立法意旨在於傳聞證據未經當事人之反對
    詰問予以核實，原則上先予排除。惟若當事人已放棄反對詰
    問權，於審判程序中表明同意該等傳聞證據可作為證據；或
    於言詞辯論終結前未聲明異議，基於尊重當事人對傳聞證據
    之處分權，及證據資料愈豐富，愈有助於真實發見之理念，
    且強化言詞辯論主義，使訴訟程序得以順暢進行，上開傳聞
    證據亦均具有證據能力。本案檢察官、被告、辯護人於本院
    審理程序時就本院下列所引用之證據，並未加爭執，於本院
    準備程序時並均同意引為證據（見本院卷第71頁背），且本
    院審酌各該證據作成之形式及取得之方式，均無瑕疵、與待
    證事實具有關聯性等情況，認為適當，且無不法取得之情形
    ，應認得為證據，並經原審於98年5月26日、本院於99年1月
    13日審判期日，將上開證據均提示並告以要旨，使檢察官、
    被告、辯護人有辯論之機會，而踐行合法調查證據程序，揆
    諸前開說明，均具有證據能力，合先敘明。
三、按犯罪事實應依證據認定之，無證據不得認定其犯罪事實。
    又不能證明被告犯罪者，應諭知無罪之判決，刑事訴訟法第
    154條第2項、第301條第1項分別定有明文。次按，事實之認
    定，應憑證據，如未能發現相當證據，或證據不足以證明，
    自不能以推測或擬制之方法，為裁判基礎；且認定不利於被
    告之事實須依積極證據，苟積極證據不足為不利於被告事實
    之認定時，即應為有利於被告之認定；另認定犯罪事實所憑
    之證據，雖不以直接證據為限，間接證據亦包括在內，然無
    論直接證據或間接證據，其為訴訟上之證明，須於通常一般
    之人均不致有所懷疑，而得確信其為真實之程度者，始得據
    之為有罪之認定，倘其證明尚未達到此一程度，而有合理之
    懷疑存在，無從使事實審法院得有罪之確信時，即應由法院
    為諭知被告無罪之判決（最高法院40年台上字第86號、30年
    上字第816號、76年台上字第4986號判例意旨參照）。再按
    被告之自白，不得作為有罪判決之唯一證據，仍應調查其他
    必要之證據，以察其是否與事實相符，刑事訴訟法第156條
    第2項定有明文，立法目的在以補強證據之存在，藉以限制
    合法自白在證據上之價值，俾發現實質的真實，即使被告之
    自白出於任意性，然若別無其他補強證據足以擔保其自白與
    事實相符，該自白仍非刑事訴訟法上得據之為認定被告犯罪
    之唯一證據，當不得單憑此而為被告不利之認定（最高法院
    95年度台上字第5809號判決意旨、46年台上字第809號、53
    年台上字第771號、74年台覆字第10號等判例意旨可資參照
    ）。
四、公訴人認被告涉犯上開搶奪罪嫌，無非以被告於警、偵訊時
    之自白、被害人己○○、戊○○於警詢之指訴、路口監視錄
    影翻拍照片、被告指認現場照片4張等件為其論據。訊據被
    告甲○○堅決否認有何上開搶奪犯行，辯稱：伊被警員借提
    出來時，雖未遭警員強暴、脅迫，但因警員告知上開搶奪案
    可以與伊所犯之強盜案件一起判，承認沒有關係，伊允諾後
    ，警員即在南投縣政府警察局草屯分局之停車場告知上開2
    件搶奪案件之詳情，伊就依照警員所告知之內容製作筆錄等
    語。
五、經查：
  (一)被害人己○○於警詢時證稱：有2名男子共乘機車，騎者體
    稍胖著藍色上衣，後乘者體稍胖，膚黑、圓臉，著藍色長上
    衣，戴半罩式深色安全帽，年紀不詳，伊騎車號BQ5-563號
    重機車，在芬草路與忠孝街口等紅燈時，歹徒騎機車停在伊
    的左邊，由後乘者徒手將伊脖子上的金項鍊搶走，歹徒從忠
    孝街右轉往博愛成功路口方向逃逸，【伊沒有看清楚搶嫌容
    貌，無法指認】等語（見警卷第12至13頁）；於原審審理時
    具結證稱：當天伊騎機車回家等候紅綠燈時，有2個人共乘
    一部黑色機車，伊不知道有2個人何時跟蹤伊，前面那個人
    比較瘦，後面比較胖，後座之歹徒從伊脖子上搶金項鍊，伊
    被嚇到，伊騎機車去追，追不到，然後就跑去警局報案，歹
    徒還沒有搶奪之前，伊沒有注意他們，後面歹徒是黑黑胖胖
    ，矮矮的，臉及眼睛大大，戴半罩安全帽，穿淺色短袖上衣
    ，年約40多歲，後面歹徒動手搶伊金項鍊，他的臉有轉過來
    正面朝著伊，伊有看到他的臉，前座之歹徒不會很高，中等
    身材，在後座搶奪伊金項鍊的人不是被告，【因為搶奪的歹
    徒沒有戴眼鏡，而且皮膚很黑，比被告胖，不是現在在庭的
    被告】，伊兒子今天也有到法庭來，他當時有在現場，也有
    看到歹徒的樣子，他也覺得不像等語（見原審卷第116至119
    頁）；於本院審理亦具結證稱：【97年7月4日12點多搶伊財
    物的人並不是在庭之被告】（見本院卷第211頁正背）。是
    以經被害人己○○當庭指認，乘坐機車後座搶奪其金項鍊之
    人，就年紀、膚色、體型、臉及眼睛之特徵均與被告迥不相
    符。另就警卷所附之97年7月4日中午12時許南投縣草屯鎮○○路與成功路口之監視錄影翻拍照片所示，僅可見2名頭戴
    安全帽、著深色衣褲、共乘1部深色機車之人行經該路段，
    而無法看清容貌或其他足以辨識出為何人之特徵。經本院向
    南投縣政府警察局草屯分局調取上開監視畫面光碟，送內政
    部警政署刑事警察局鑑定結果，因原始圖像解析度欠佳且所
    含資訊不足，僅能觀測機車車頭前方疑似有部分淺色之區塊
    （如後附影像輸出紙影像），無法進一步判讀機車及車上2
    人等相關待鑑定事項，亦無法與相關被告比對，有南投縣政
    府警察局草屯分局98年7月22日投草警刑字第0980012472號
    函文、內政部警政署刑事警察局98年9月9日刑鑑字第098012
    47 56號函文及所附影像輸出紙各1份在卷（見本院卷第51、
    104、105頁）可參，故警卷附該翻拍照片上乘坐於機車後座
    者即無法證明係被告。被告於警、偵訊時均自白稱：機車是
    「阿原」騎乘載伊，伊負責下手搶奪金項鍊乙情，是否屬實
    ，即有可疑。
  (二)再被害人戊○○於警詢時證稱：歹徒有1人，年約30歲左右
    ，身穿深色衣服及深色半罩式安全帽及深色機車，當時伊是
    由草屯鎮○○路南往北走到大成街口，歹徒1人騎車由草屯
    鎮○○街由北往南方向騎乘，騎至伊身旁歹徒下手搶走伊右
    手拿之皮包1只，歹徒得手後騎車往中興路方向右轉逃逸等
    語（見警卷第14至15頁）；於原審審理時具結證稱：歹徒是
    從對向騎機車過來到伊旁邊，動手搶奪伊皮包，從他搶奪皮
    包到逃離過程大約不到10秒，歹徒還沒有動手搶之前，伊沒
    有注意到他，是他搶走皮包之後，伊才驚覺怎麼會有人搶奪
    皮包，伊看到歹徒正面，伊要注意的時候，他已經騎機車走
    掉，騎很快，【伊那時已經沒有辦法注意】，因為伊被搶的
    地方剛好是一個轉彎的地方，【所以伊對歹徒印象只有他正
    面來的時候，模糊的印象】，歹徒有戴黑色安全帽，至於是
    全罩或半罩，伊沒有印象，看那體型大約30多歲，印象中歹
    徒是穿著黑色休閒服，伊沒有注意是長袖或短袖，褲子好像
    是灰色或黑色，是長褲，【伊被搶的地點沒有路燈，暗暗的
    ，不亮，是轉彎地方】，伊被搶之後，馬上去報案，後來約
    隔了一個月，【警察有拿歹徒的照片給伊看，伊沒有辦法確
    認是否為搶伊皮包之人】，因為那天被搶歹徒騎很快，【在
    庭被告現在的穿著，伊沒有辦法指認】，而且那天歹徒有戴
    安全帽，所以伊沒有辦法指認等語。故被害人戊○○於搶案
    發生時，因事發僅不到10秒之短暫時間，且該地點昏暗，導
    致就搶嫌之特徵描述，只有穿深色或黑色衣服、著灰色或黑
    色長褲、戴深色或黑色安全帽、騎乘黑色機車等籠統陳述，
    同亦無從指認是否即為被告。被害人戊○○於遭搶奪後，其
    所持用之0000000000號手機（機身序號000000000000000號
    ）及門號併同遭搶，翌日（97年8月4日）隨即申辦相同號碼
    之門號，並重新插入另只手機機具（機身序號000000000000
    000號）內使用，故警方出示自98年1月15日至98年7月12日
    止之通話聯絡紀錄，都是其客人及親戚朋友之電話，已經被
    害人戊○○於警詢及證人丁○○於本院具結證明屬實，復有
    遠傳電信檢送申租人資料、通聯紀錄在卷（見本院卷第108
    至109、120至147、215頁）可稽。被害人戊○○自其遭搶後
    翌日已另行申辦相同門號之手機對外通聯使用，並證稱自97
    年8月4日後即已開始使用，且經調閱上開門號自97年6月1日
    起之雙向通聯紀錄，亦僅調得自98年1月15日起之通聯紀錄
    ，有本院審理單批示1紙、臺灣高等法院臺中分院網路資料
    查詢表1份在卷（見本院卷第34頁、通聯查詢結果外放卷）
    可佐，足見自被害人戊○○遭搶之手機門號亦無從查知與被
    告有何關連性。以上自均無從佐證被告警偵訊自白稱其有行
    搶被害人戊○○財物之真實性。
  (三)被告雖於警、偵訊時均自白其犯下本案2件搶奪犯行，且對
    於自白犯案之情節均鉅細靡遺地詳為描述，然其於原審、本
    院均已翻異前詞，辯稱伊並未犯案等語，其前後自白內容已
    有不一。稽之被告自97年6月16日起至97年8月9日止均任職
    於富群木品有限公司，上班時間為上午8時至12時，下午1時
    至5時，若有加班，加班時間為5時30分至8時30分，被告於
    97 年7月4日打卡時間為上午7時58分上班，12時03分下班，
    下午12時03分上班，15時11分下班，當天無加班，97年8月3
    日為星期日，故未上班，有原審法院電話記錄表1份及考勤
    表8份影本在卷（見原審卷第84、85、92、93頁）可參。可
    見被告於97年7月4日係自上午7時58分上班打卡後，接連下
    午班接續工作未有間斷，雖其於原審供稱：「我有時偷懶，
    會一起蓋下班、上班的卡，然後1點去上班」，然並無法證
    明97 年7月4日當日確有上開情形（被告係於98年5月26日原
    審審理時供述上情，又於98年2月2日方經警方借提詢問上情
    ，距離案發時間均已相隔數月之久，其於原審審理時，依常
    情研判，自無從記憶97年7月4日當天是否有如其所述因偷懶
    一起蓋用上午及下午班之打卡紀錄，而於下午1時許方上班
    之事實），故自富群木品有限公司前開考勤表及原審電話記
    錄表之內容，並無法證明被告於上班之餘，另有餘裕之時間
    足以於97年7月4日中午12時許出現於被害人己○○所指遭搶
    奪之地點（縱認被害人己○○指稱遭搶時間為當日12時許，
    惟其另稱遭搶後隨即前往附近之中正派出所報警，其嗣後報
    案時間為當日12時59分，並於13時許製作警詢筆錄，有職務
    報告書1份附於本院卷第102頁及警詢筆錄可參，可以推認己○○指稱遭搶時間應為97年7月4日12時許至1時許，而非精
    準之當日中午12時整，固堪認定。惟被告於富群木品有限公
    司係自當日上午7時58分許上班至15時11分止方下班，故於
    當日中午12時許至下午1時許之間，自亦無可能出現於行搶
    現場），故被告於警偵訊時均自白其犯搶奪被害人己○○財
    物之犯行，即有可疑。至97年8月3日係星期日未上班，而無
    從證明被告於被害人戊○○所指之遭搶時地不在現場，然如
    前所述，仍須有足以證明被告犯罪之直接或間接證據，方得
    佐證其警偵訊自白之真實性。至被告於98年2月2日在警方帶
    領下前往被害人己○○與戊○○所指稱遭搶奪之地點拍照存
    證，製有照片4幀附卷（見警卷第9、11頁）可稽，惟就本案
    被告供出犯案過程及與警方前往現場查證之過程，證人庚○○於本院證稱：「我們沒有特定說找幾件讓他（被告）勾選
    或是怎麼樣，只是問他說你還有沒有其他的案件，你在彰化
    搶這麼多件如果在我們草屯有犯的話你就要說，所以他就帶
    我們同事去現場照相。後來現場照完相回來清查才知道說是
    真的有。（從看守所借提押解被告外出途中到回到草屯分局
    製作第1次警詢筆錄的路程中，是不是有警員拿1張報案紀錄
    要求被告一件一件承認？）【沒有】。」（見本院卷第212
    、212-1頁），證人丁○○證稱：「是他（被告）講了以後
    （指關於己○○、戊○○遭搶奪之情形）我們才去過濾，跟
    他講的有吻合我們再提出來給他看。（現場模擬之具體如何
    指出？）【這應該是說我們知道有這個地點，去到那邊我們
    再請他說你在哪一個地方搶的你指一下】。（..有沒有人拿
    轄區內未破搶奪案件的列表提示給被告看？）【在製作警詢
    筆錄之前，是有拿一些通報單給他看，共拿10幾張，有一疊
    。通報單上有犯罪的時間、地點跟被害人的資料】。」（見
    本院卷第214頁背、215頁正背、215-1頁正背、216頁）。證
    人庚○○與丁○○於被告製作第1份警詢筆錄時或之前，有
    無先拿轄區內報案紀錄、未破獲案件通報單讓被告過濾一情
    ，2人證述已出現歧異，且丁○○就帶領被告前往現場模擬
    過程時，係先將被告帶至被害人己○○、戊○○遭搶之地點
    後，再令被告指出其行搶位置及逃逸方向，而丁○○所述亦
    與被告於本院供稱警員有提供10幾件未偵破搶案之書面資料
    （上載行搶地點）讓其指認一節相符，於丁○○所提供之未
    破獲案件通報單上，既有被害人資料、犯罪時間、地點等資
    料，則被告事後經由警方帶領至案發地點，由被告指出被害
    人己○○、戊○○遭搶之地點，再由警員拍照存證，即不能
    排除被告因警方之暗示、誘導而為上開舉動之可能性，故公
    訴人所舉被告現場模擬照片4幀亦無從遽引為不利於被告之
    認定。
六、綜上所述，被害人戊○○於警詢及原審審理時均無法指認何
    人為搶奪伊財物之人，也無法確認係被告行搶，被害人己○○於原審及本院均證稱確實並非在庭之被告行搶；衡諸被告
    與被害人戊○○、己○○前互不相識，被害人等人復為遭搶
    奪之受害人，其等俱無任何理由故為有利、迴護、偏頗被告
    之理，故其等所為證述內容自堪採信。己○○、戊○○在歷
    次指認過程中，或指認被告非行搶者，或無法確認是否為被
    告行搶，且其等於被害後於警詢第一時間所描述之行搶者特
    徵，復與被告外型並不相同，被告於法院審理期間否認為其
    行搶，即非屬無憑。雖被告於警偵訊時均自白犯行，然若別
    無其他補強證據足以擔保其自白與事實相符，該自白仍非刑
    事訴訟法上得據為認定被告犯罪之唯一證據，當不得單憑此
    而為被告不利之認定。依公訴人所舉之證據，既無法證明被
    告確有犯本案搶奪之事實，而本院在得依或應依職權調查證
    據之範圍內，復查無其他積極證據，足以證明被告確有公訴
    人所指之搶奪犯行，既存有合理懷疑，致法院無法形成被告
    有罪之確切心證。原審認被告犯罪不能證明，予以無罪諭知
    ，其認事用法均無違誤。檢察官上訴意旨以被害人己○○於
    97年7月4日遭搶後，於警詢時陳稱伊沒有看清楚搶嫌容貌，
    無法指認，於事隔近年之原審審理時竟能當庭指認並非被告
    行搶，未見原審於判決理由敘述其認定真偽之理由，採證顯
    違反論理法則；又起訴被告行搶己○○之時間，係根據己○○之指訴，非能分秒正確，依被害人己○○遭搶後隨即前往
    警局報案，製作筆錄時間為當日下午1時許，及中正派出所
    距離被害人遭搶地點不遠等情，足見己○○遭搶時間應為97
    年7月4日當日中午12時至1時間之某時點；且原審先推認被
    告自白有瑕疵，再尋筆錄細節上之違誤，且縱經背誦經質疑
    仍可能有遺忘疏漏之處，原審逕以被告自白供述之一致而認
    其自白取得方式可疑，認有瑕疵而不足採，實匪夷所思；被
    告另經彰化縣警察局彰化分局偵辦之2件搶奪案，於警詢即
    否認犯罪，並經檢察官為不起訴處分，可見被告確實為本案
    2件搶奪案，始於警偵訊時如實陳述，原審質疑被告取得自
    白方式之可疑，亦有違論理法則等語，指摘原判決不當。惟
    依被害人己○○警詢指述已無法確認搶嫌容貌，其則警詢陳
    述自無從為不利於被告之認定；即便被害人己○○遭搶時間
    研判應在97年7月4日中午12時至1時許之間某時，然仍無積
    極證據證明被告確實參與該案之行搶；而被告自白縱使前後
    一致，為擔保其自白之真實性，仍須有補強證據佐證，不得
    以被告唯一自白作為認定被告犯罪事實之依據，何況本案被
    告於法院審理期間業已翻異其自白之情況，猶需有堅強之證
    據足以佐證其警偵訊自白之真實性。然本案依上分析綜合研
    判，無論依被害人己○○、戊○○之指訴均無法證明被告即
    為搶奪其等財物之行為人，依現有客觀事證亦查無其他證據
    佐證被告警偵訊自白之真實性，縱使被告於其他案件為否認
    犯罪之供述，於警偵訊則坦承本案之供述，亦無法引為被告
    本案警偵訊自白之補強證據，要屬明確，故檢察官上訴意旨
    指摘各情，尚屬無據，應予駁回其上訴。
據上論結，應依刑事訴訟法第368條，判決如主文。
本案經檢察官丙○○到庭執行職務。
中    華    民    國    99    年     1    月    27    日
            刑事第九庭  審判長法  官  江  德  千
                              法  官  莊  深  淵
                              法  官  賴  妙  雲
以上正本證明與原本無異。
檢察官得上訴。
如不服本判決應於收受送達後十日內向本院提出上訴書狀，其未
敘述上訴之理由者，並得於提起上訴後十日內向本院補提理由書
（均須按他造當事人之人數附繕本）「切勿逕送上級法院」。
                              書記官  蘇  昭  文
中    華    民    國    99    年     1    月    27    日


司法院資訊處製作；財團法人民間司法改革基金會備份。
